臺灣高等法院刑事裁定
109年度抗字第1587號
抗  告  人
即受判決人  簡財盛


                    （現於法務部矯正署泰源技能訓練所執行中）
上列抗告人因違反毒品危害防制條例案件，不服臺灣基隆地方法
院109年度聲再字第3號，中華民國109年6月9日駁回聲請再審之
裁定，提起抗告，本院裁定如下：
    主  文
抗告駁回。
    理  由
一、原裁定意旨略以：本件抗告人即受判決人簡財盛所指原審法
    院101年度訴字第613號判決（即本案，下稱原確定判決）違
    反一事不再理原則，係屬糾正原確定判決受理訴訟或不受理
    訴訟不當之情形，為可否提起非常上訴之範疇，與得為再審
    之理由並不相符，故本件聲請為無理由，應予駁回等語。
二、抗告意旨略以：依據刑事訴訟法規定，對於單一被告之單一
    犯罪事實，國家僅具有單一刑罰權，在審判上即為一不可分
    割之單一訴訟客體，法院應就全部犯罪事實予以合一審判，
    並以一判決終結之，否則即屬當然違背法令，為再審之程序
    訴訟。而一事不再理原則，係指就特定被告之特定犯罪事實
    僅應受國家一次性之追訴處罰，故國家不得重複處罰相同被
    告之相同犯罪事實，具體而言，包含禁止重複起訴、禁止再
    訴。抗告人因不諳相關法律，於無辯護人在場情形下，自承
    本案係抗告人具狀自首。惟依判決書及卷內相關證據所示，
    可知本案與原審法院99年度訴字第714號判決實為同一案件
    ，足認抗告人應受無罪及免訴判決，爰依刑事訴訟法第420
    條第1項第6款聲請再審。另原裁定將原審法院99年度訴字第
    714號判決記載為101年度訴字第613號判決，顯然有誤。請
    撤銷原裁定，另為適當合法之裁定云云。
三、按有罪之判決確定後，因發現新事實或新證據，單獨或與先
    前之證據綜合判斷，足認受有罪判決之人應受無罪、免訴、
    免刑或輕於原判決所認罪名之判決者，為受判決人之利益，
    得聲請再審；前開所稱新事實或新證據，指判決確定前已存
    在或成立而未及調查斟酌，及判決確定後始存在或成立之事
    實、證據。刑事訴訟法第420條第1項第6款、第3項分別定有
    明文。準此，關於新事實及新證據之定義，對於新規性之要
    件，採取以該證據是否具有「未判斷資料性」而定，與證據
    之確實性（或稱顯著性），重在證據之證明力，應分別以觀
    。另關於確實性之判斷方法，則增訂兼採取「單獨評價」或
    「綜合評價」之體例，即當新證據本身尚不足以單獨被評價
    為與確定判決認定事實有不同之結論者，即應與確定判決認
    定事實基礎之既存證據為綜合評價，以評斷有無動搖該原認
    定事實之蓋然性。而聲請再審案件之事證，是否符合此項要
    件，其判斷當受客觀存在的經驗法則、論理法則所支配，並
    非聲請人任憑主觀、片面自作主張，就已完足（最高法院10
    9年度台抗字第401、522號裁定意旨參照）。次按，再審及
    非常上訴制度，雖均為救濟已確定之刑事判決而設，惟再審
    係為原確定判決認定事實錯誤而設之救濟程序，與非常上訴
    程序係為糾正原確定判決法律上錯誤者有別，是倘所指摘者
    ，係關於原確定判決適用法令不當之情形，核屬非常上訴之
    範疇，並非聲請再審所得救濟。
四、經查：
　㈠本件抗告人簡財盛對於原確定判決聲請再審，惟觀諸其聲請
    意旨，係主張原確定判決有雙重處罰之違背法令事由云云，
    乃原確定判決有無受理訴訟不當之違誤，屬得否遽以提起非
    常上訴之問題，與再審程序係就原確定判決認定事實是否錯
    誤之救濟制度無涉。揆諸上開說明，抗告人所述之再審理由
    ，顯與刑事訴訟法第420條第1項第6款之規定不相適合，原
    審據以裁定駁回，經核並無違誤。
　㈡抗告人雖執前詞提起抗告。惟：　　
　　⒈按案件曾經判決確定者，應諭知免訴之判決，刑事訴訟法
      第302條第1款定有明文。曾經判決確定之同一案件，依一
      事不再理之原則，不得更為實體上之判決；而是否同一案
      件，以被告及犯罪事實是否均相同為斷。關於「犯罪事實
      」之重要內容，包括犯罪構成要件事實及所組成之具體「
      人、事、時、地、物」等基本要素，亦即與犯罪成立具有
      重要關係之基本社會事實（最高法院108年度台上字第288
      2號判決意旨參照）。故法院於判斷數個犯罪事實是否同
      一時，應審酌犯罪時間、處所、行為實施之態樣、方法及
      侵害之法益種類等因素綜合判斷，與起訴書或判決書所憑
      之證據資料是否相同並無必然之關係。
　　⒉查抗告人前因犯販賣第一級毒品等共21罪，經原審法院以9
      9年度訴字第714號判決判處罪刑後，抗告人不服提起上訴
      ，經本院以100年度上訴字第1465號判決撤銷改判後，定
      應執行有期徒刑22年，並經最高法院於民國100年9月29日
      以100年度台上字第5365號判決駁回上訴確定（即前案，
      下稱前案確定判決）；嗣抗告人主動向臺灣基隆地方檢察
      署檢察官自首另犯販賣第一級毒品罪，經原審法院以101
      年度訴字第613號判決判處有期徒刑2年6月，並於102年3
      月4日確定，有各該判決書及本院被告前案紀錄表各1份在
      卷可稽。而原裁定理由欄二、㈠係說明抗告人先後因販賣
      第一級毒品等案件，分別經法院判決確定等情，抗告意旨
      指摘原裁定將前案確定判決之案號記載為原確定判決之案
      號，有顛倒訴訟程序之違誤云云，純屬曲解原裁定文義所
      生之誤會，並非適法之抗告理由。
　　⒊縱寬認抗告人係以原確定判決未及審酌本案曾經前案判決
      確定之事實，應受免訴判決為由，向原審法院聲請再審云
      云。然原確定判決係依憑抗告人之自白、證人吳佳琪於偵
      查時之證述及通訊監察譯文，認定抗告人基於意圖營利暨
      販賣第一級毒品海洛因資以牟利之犯意，於98年6月17日1
      2時35分39秒，以其所使用之門號0000000000號行動電話
      與使用門號0000000000號行動電話之吳佳琪聯繫交易事宜
      並達成販賣第一級毒品之合意，迨吳佳琪依抗告人之指示
      將新臺幣2,250元交付予「佳佳」後，抗告人即告知其所
      購買之海洛因放置於基隆市○○區○○街00號兩道大門之中間
      蚊香下面，吳佳琪方至該處取走海洛因1包，因而涉犯販
      賣第一級毒品罪。而本案原確定判決與前案確定判決附表
      一編號1至3、附表二編號1所認定販賣第一級毒品之交易
      對象雖均為吳佳琪，惟彼此間犯罪時間、地點及金額完全
      不同（詳如附表一、二所示），揆諸前開說明，本案及前
      案顯係不同之販賣第一級毒品犯行，並非同一案件甚明。
      是檢察官於前案判決確定後，就本案再行起訴，原審法院
      因而判處抗告人販賣第一級毒品罪刑，並無違反一事不再
      理原則。又本案及前案固同以抗告人所使用之門號000000
      0000號行動電話通訊監察譯文作為論處抗告人有罪之依據
      ，然其所證明之犯罪事實顯然不同，業如前述，且抗告人
      亦未爭執通訊監察譯文關於犯罪時間、地點及內容等重要
      事項之記載有何錯誤，難認有調取以核實之必要；抗告人
      另聲請調取本院109年度聲再字第137號裁定卷證資料，惟
      查該案係經本院以抗告人聲請再審違背管轄規定而駁回在
      案，亦難認有何調取卷證之必要。抗告意旨指摘原確定判
      決以同一證據重複判決有罪，違反一事不再理云云，顯係
      就本案及前案並非同一犯罪事實有所誤解，尚難可採，並
      不足以使本院合理相信足以動搖原確定判決關於抗告人犯
      販賣第一級毒品罪之認定，無論單獨或與先前之證據綜合
      判斷，均難認抗告人有應受免訴判決之情形，欠缺再審證
      據須具備可合理懷疑得以動搖原確定判決所認定事實之顯
      著性。
五、末按聲請再審之案件，除顯無必要者外，應通知聲請人及其
    代理人到場，並聽取檢察官及受判決人之意見。但無正當理
    由不到場，或陳明不願到場者，不在此限，此觀刑事訴訟法
    第429條之2規定自明。亦即依新法規定，聲請再審原則上應
    踐行訊問程序，徵詢當事人之意見以供裁斷，惟基於司法資
    源之有限性，避免程序濫用（即「顯不合法」或「顯無理由
    」），或欠缺實益（即「顯有理由」），於顯無必要時，得
    例外不予開啟徵詢程序。則此法文所指「顯不合法」或「顯
    無理由」，應係指聲請之不合法或無理由具有「顯然性」，
    亦即自形式觀察即得認其再審聲請係「不合法」或「無理由
    」，而屬重大明白者而言（最高法院109年度台抗字第261號
    裁定意旨參照）。本件再審之聲請既有上述情形，即無踐行
    通知抗告人到場並聽取檢察官意見等程序之必要，原裁定因
    而未踐行上開程序，尚無違誤，附此敘明。
六、綜上，抗告人所提之主張，應屬非常上訴程序救濟之範疇，
    難認為適法之再審理由；縱認為「事實」或「證據」，惟無
    論單獨或與先前之證據綜合判斷，均不足以使法院得到足以
    動搖原確定判決而為被告免訴判決之心證，難認符合刑事訴
    訟法第420條第1項第6款之再審要件，其再審之聲請為無理
    由，自應駁回。原裁定認抗告人之再審聲請不符該規定之要
    件，雖未論及上開理由，惟因結果並無不同，不影響本件裁
    定結果，抗告人仍執前詞提起抗告，為無理由，應予駁回。
據上論斷，應依刑事訴訟法第412條，裁定如主文。 
中　　華　　民　　國　　109  　年　　9　　月　　28　　日
                  刑事第二十五庭審判長法　官  邱滋杉
                                      法　官  黃翰義
                                      法　官  陳彥年
以上正本證明與原本無異。
如不服本裁定，應於收受送達後五日內向本院提出再抗告狀。
                                      書記官  彭秀玉
中　　華　　民　　國　　109 　年　　9 　　月　　28　　日
附表一、抗告人與同案共同被告黃俊祥共同販賣第一級毒品海洛
因之事實（即本院100年度上訴字第1465號判決附表一）：
編號 交易時間  交易毒品地點 交易對象、手法及聯絡方式  毒品價錢（新臺幣） 罪名及宣告刑  1 98年8月24日22時43分28秒 基隆市○○○路00巷00號 吳佳琪（綽號琪琪）於99年8月24日21時1分39秒，以公共電話與簡財盛0000000000門號通話，確認以3千元向簡財盛購買海洛因後，隨即由黃俊祥自龍安街64號取得等值海洛因至成功一路47巷18號，以黃俊祥0000000000門號撥打簡財盛上開門號確認毒品交易之金額，由黃俊祥將海洛因交予吳佳琪，並實際收取交易款項2千元。 海洛因3千元。吳佳琪付款2千元，欠款1千元。 簡財盛共同販賣第一級毒品，處有期徒刑拾伍年陸月，未扣案之Motorola牌行動電話（不含0000000000號SIM卡）壹支沒收，如全部或一部不能沒收時，追徵其價額；未扣案之販賣第一級毒品所得新臺幣貳仟元與黃俊祥連帶沒收，如全部或一部不能沒收時，以其與黃俊祥之財產連帶抵償之。  黃俊祥共同販賣第一級毒品，處有期徒刑拾伍年貳月，未扣案之Motorola牌行動電話（不含0000000000號SIM卡）壹支沒收，如全部或一部不能沒收時，追徵其價額；未扣案之販賣第一級毒品所得新臺幣貳仟元與簡財盛連帶沒收，如全部或一部不能沒收時，以其與簡財盛之財產連帶抵償之。 2 98年9月1日凌晨0時18分18秒 基隆市○○○路00巷00號 吳佳琪以黃俊祥0000000000門號與簡財盛0000000000門號通話，聯絡確認以6千元向簡財盛購買海洛因，隨即由黃俊祥自龍安街64號取得等值海洛因後，至成功一路47巷18號將海洛因交予吳佳琪，並實際收取交易款項5千元。 海洛因6 千元。吳佳琪付款5千元，欠款1千元。 簡財盛共同販賣第一級毒品，處有期徒刑拾伍年陸月，未扣案之Motorola牌行動電話（不含0000000000號SIM卡）壹支沒收，如全部或一部不能沒收時，追徵其價額；未扣案之販賣第一級毒品所得新臺幣伍仟元與黃俊祥連帶沒收，如全部或一部不能沒收時，以其與黃俊祥之財產連帶抵償之。  黃俊祥共同販賣第一級毒品，處有期徒刑拾伍年貳月，未扣案之Motorola牌行動電話（不含0000000000號SIM卡）壹支沒收，如全部或一部不能沒收時，追徵其價額；未扣案之販賣第一級毒品所得新臺幣伍仟元與簡財盛連帶沒收，如全部或一部不能沒收時，以其與簡財盛之財產連帶抵償之。 3 98年9月10日凌晨3時6分53秒 基隆市○○○路00巷00號 吳佳琪以黃俊祥0000000000門號與簡財盛0000000000門號通話，聯絡確認以6千元向簡財盛購買海洛因，隨即由黃俊祥自龍安街64號取得等值海洛因後，至成功一路47巷18號將海洛因交予吳佳琪，並實際收取交易款項5千元。 海洛因6 千元。吳佳琪付款5千元，欠款1千元。 簡財盛共同販賣第一級毒品，處有期徒刑拾年，未扣案之Motorola牌行動電話（不含0000000000號SIM卡）壹支沒收，如全部或一部不能沒收時，追徵其價額；未扣案之販賣第一級毒品所得新臺幣伍仟元與黃俊祥連帶沒收，如全部或一部不能沒收時，以其與黃俊祥之財產連帶抵償之。  黃俊祥共同販賣第一級毒品，處有期徒刑拾伍年貳月，未扣案之Motorola牌行動電話（不含0000000000號SIM卡）壹支沒收，如全部或一部不能沒收時，追徵其價額；未扣案之販賣第一級毒品所得新臺幣伍仟元與簡財盛連帶沒收，如全部或一部不能沒收時，以其與簡財盛之財產連帶抵償之。 4 98年5月29日8時56分51秒 基隆市○○○路00巷00號 何純冠（綽號甜甜）於98年5月29日8時54分26秒，以公共電話與簡財盛0000000000門號通話，確認以4千元向簡財盛購買海洛因後，隨即由黃俊祥自龍安街64號取得等值海洛因至成功一路47巷18號，以黃俊祥0000000000門號撥打簡財盛上開門號確認毒品交易之金額，由黃俊祥將海洛因交予何純冠，並實際收取交易款項3千元。 海洛因4 千元。何純冠付款3千元，欠款1千元。 簡財盛共同販賣第一級毒品，處有期徒刑拾年，未扣案之Motorola牌行動電話（不含0000000000號SIM卡）壹支沒收，如全部或一部不能沒收時，追徵其價額；未扣案之販賣第一級毒品所得新臺幣參仟元與黃俊祥連帶沒收，如全部或一部不能沒收時，以其與黃俊祥之財產連帶抵償之。  黃俊祥共同販賣第一級毒品，處有期徒刑拾伍年貳月，未扣案之Motorola牌行動電話（不含0000000000號SIM卡）壹支沒收，如全部或一部不能沒收時，追徵其價額；未扣案之販賣第一級毒品所得新臺幣參仟元與簡財盛連帶沒收，如全部或一部不能沒收時，以其與簡財盛之財產連帶抵償之。 5 98年6月3日20時22分47秒 基隆市○○○路00巷00號 何純冠於98年6月3日20時19分57秒，以公共電話與簡財盛0000000000門號通話，確認以6千元向簡財盛購買海洛因後，旋由黃俊祥將等值海洛因帶至成功一路47巷18號，再以黃俊祥0000000000門號撥打簡財盛上開門號確認毒品交易之金額，由黃俊祥將海洛因交予何純冠，並實際收取本次交易款項6千元及先前所欠毒品交易款2千元，共計8千元。 海洛因6 千元。何純冠付款6千元及先前所欠毒品交易款2千元，共8千元交予黃俊祥。 簡財盛共同販賣第一級毒品，處有期徒刑拾年，未扣案之Motorola牌行動電話（不含0000000000號SIM卡）壹支沒收，如全部或一部不能沒收時，追徵其價額；未扣案之販賣第一級毒品所得新臺幣捌仟元與黃俊祥連帶沒收，如全部或一部不能沒收時，以其與黃俊祥之財產連帶抵償之。  黃俊祥共同販賣第一級毒品，處有期徒刑拾伍年貳月，未扣案之Motorola牌行動電話（不含0000000000號SIM卡）壹支沒收，如全部或一部不能沒收時，追徵其價額；未扣案之販賣第一級毒品所得新臺幣捌仟元與簡財盛連帶沒收，如全部或一部不能沒收時，以其與簡財盛之財產連帶抵償之。 6 98年6月10日20時24分20秒 基隆市○○○路00巷00號 何純冠於98年6月10日20時10分14秒、19分56秒，以公共電話與簡財盛0000000000門號通話，確認以1千7百元向簡財盛購買海洛因後，隨即由黃俊祥將等值海洛因帶至成功一路47巷18號，再以黃俊祥0000000000門號撥打簡財盛上開門號確認毒品交易之金額，由黃俊祥將海洛因交予何純冠，並實際收取交易款項1千4百元。 海洛因1 千7百元。何純冠付款1千4 百元，欠款3百元。 簡財盛共同販賣第一級毒品，處有期徒刑拾年，未扣案之Motorola牌行動電話（不含0000000000號SIM卡）壹支沒收，如全部或一部不能沒收時，追徵其價額；未扣案之販賣第一級毒品所得新臺幣壹仟肆佰元與黃俊祥連帶沒收，如全部或一部不能沒收時，以其與黃俊祥之財產連帶抵償之。  黃俊祥共同販賣第一級毒品，處有期徒刑拾伍年貳月，未扣案之Motorola牌行動電話（不含0000000000號SIM卡）壹支沒收，如全部或一部不能沒收時，追徵其價額；未扣案之販賣第一級毒品所得新臺幣壹仟肆佰元與簡財盛連帶沒收，如全部或一部不能沒收時，以其與簡財盛之財產連帶抵償之。  7 98年6月12日21時0分48秒 基隆市○○○路00巷00號 何純冠於98年6月12日20時51分2秒，以公共電話與簡財盛0000000000門號通話，確認以4千元向簡財盛購買海洛因，旋由黃俊祥將等值海洛因帶至成功一路47巷18號，再以黃俊祥0000000000門號撥打簡財盛上開門號確認毒品交易之金額，由黃俊祥將海洛因交予何純冠，並實際收取交易款項2千7百元。 海洛因4 千元。何純冠付款2千7百元，欠款1千3百元。 簡財盛共同販賣第一級毒品，處有期徒刑拾年，未扣案之Motorola牌行動電話（不含0000000000號SIM卡）壹支沒收，如全部或一部不能沒收時，追徵其價額；未扣案之販賣第一級毒品所得新臺幣貳仟柒佰元與黃俊祥連帶沒收，如全部或一部不能沒收時，以其與黃俊祥之財產連帶抵償之。  黃俊祥共同販賣第一級毒品，處有期徒刑拾伍年貳月，未扣案之Motorola牌行動電話（不含0000000000號SIM卡）壹支沒收，如全部或一部不能沒收時，追徵其價額；未扣案之販賣第一級毒品所得新臺幣貳仟柒佰元與簡財盛連帶沒收，如全部或一部不能沒收時，以其與簡財盛之財產連帶抵償之。  8 98年6月16日21時14分49秒 基隆市○○○路00巷00號 何純冠於98年6月16日21時7分15秒，以公共電話與簡財盛0000000000門號通話，確認以2千元向簡財盛購買海洛因，旋由黃俊祥將等值海洛因帶至成功一路47巷18號，再以黃俊祥0000000000門號撥打簡財盛上開門號確認毒品交易之金額，由黃俊祥將海洛因交予何純冠，並實際收取交易款項5百元。 海洛因2 千元。何純冠付款5百元，欠款1千5百元。 簡財盛共同販賣第一級毒品，處有期徒刑拾年，未扣案之Motorola牌行動電話（不含0000000000號SIM卡）壹支沒收，如全部或一部不能沒收時，追徵其價額；未扣案之販賣第一級毒品所得新臺幣伍佰元與黃俊祥連帶沒收，如全部或一部不能沒收時，以其與黃俊祥之財產連帶抵償之。  黃俊祥共同販賣第一級毒品，處有期徒刑拾伍年貳月，未扣案之Motorola牌行動電話（不含0000000000號SIM卡）壹支沒收，如全部或一部不能沒收時，追徵其價額；未扣案之販賣第一級毒品所得新臺幣伍佰元與簡財盛連帶沒收，如全部或一部不能沒收時，以其與簡財盛之財產連帶抵償之。 9 98年7月25日23時15分37秒 基隆市○○○路00巷00號 何純冠於98年7月25日23時15分37秒，以黃俊祥0000000000門號與簡財盛0000000000門號通話，確認以2千元向簡財盛購買海洛因，旋由黃俊祥將等值海洛因帶至成功一路47巷18號，以公用電話撥打簡財盛上開門號確認毒品交易之金額後，再換由黃俊祥接聽，並依簡財盛之指示將海洛因交予何純冠，並實際收取本次交易款項2千元及先前所欠毒品交易款6百元，共計2千6百元。 海洛因2 千元。何純冠付款2千元及先前所欠毒品交易款6百元，共2千6百元交予黃俊祥。 簡財盛共同販賣第一級毒品，處有期徒刑拾年，未扣案之Motorola牌行動電話（不含0000000000號SIM卡）壹支沒收，如全部或一部不能沒收時，追徵其價額；未扣案之販賣第一級毒品所得新臺幣貳仟陸佰元與黃俊祥連帶沒收，如全部或一部不能沒收時，以其與黃俊祥之財產連帶抵償之。  黃俊祥共同販賣第一級毒品，處有期徒刑拾伍年貳月，未扣案之Motorola牌行動電話（不含0000000000號SIM卡）壹支沒收，如全部或一部不能沒收時，追徵其價額；未扣案之販賣第一級毒品所得新臺幣貳仟陸佰元與簡財盛連帶沒收，如全部或一部不能沒收時，以其與簡財盛之財產連帶抵償之。  10 98年8月6日20時24分37秒 基隆市○○○路00巷00號 何純冠於98年8月6日20時21分12秒，以公共電話與簡財盛0000000000門號通話，確認以6千元向簡財盛購買海洛因，旋由黃俊祥將等值海洛因帶至成功一路47巷18號，以黃俊祥0000000000門號撥打簡財盛上開門號確認毒品交易之金額後，再換由黃俊祥接聽，並依簡財盛之指示將海洛因交予何純冠，並實際收取本次交易款項6千元及先前所欠毒品交易款1千9 百元，共計7千9百元。 海洛因6 千元。何純冠付款6千元及先前所欠毒品交易款1千9百元，共7 千9百元交予黃俊祥。 簡財盛共同販賣第一級毒品，處有期徒刑拾年，未扣案之Motorola牌行動電話（不含0000000000號SIM卡）壹支沒收，如全部或一部不能沒收時，追徵其價額；未扣案之販賣第一級毒品所得新臺幣柒仟玖佰元與黃俊祥連帶沒收，如全部或一部不能沒收時，以其與黃俊祥之財產連帶抵償之。  黃俊祥共同販賣第一級毒品，處有期徒刑拾伍年貳月，未扣案之Motorola牌行動電話（不含0000000000號SIM卡）壹支沒收，如全部或一部不能沒收時，追徵其價額；未扣案之販賣第一級毒品所得新臺幣柒仟玖佰元與簡財盛連帶沒收，如全部或一部不能沒收時，以其與簡財盛之財產連帶抵償之。  11 98年8月14日23時10分22秒 基隆市○○○路00巷00號 何純冠於98年8月14日23時9分39秒，以公共電話與簡財盛0000000000門號通話，確認以4千元向簡財盛購買海洛因，旋由黃俊祥將等值海洛因帶至成功一路47巷18號，以黃俊祥0000000000門號撥打簡財盛上開門號確認毒品交易之金額後，由黃俊祥將海洛因交予何純冠，並實際收取本次交易款項4千元及先前所欠毒品交易款1千元，共計5千元。 海洛因4 千元。何純冠付款4千元及先前所欠毒品交易款1千元，共5千元交予黃俊祥。 簡財盛共同販賣第一級毒品，處有期徒刑拾年，未扣案之Motorola牌行動電話（不含0000000000號SIM卡）壹支沒收，如全部或一部不能沒收時，追徵其價額；未扣案之販賣第一級毒品所得新臺幣伍仟元與黃俊祥連帶沒收，如全部或一部不能沒收時，以其與黃俊祥之財產連帶抵償之。  黃俊祥共同販賣第一級毒品，處有期徒刑拾伍年貳月，未扣案之Motorola牌行動電話（不含0000000000號SIM卡）壹支沒收，如全部或一部不能沒收時，追徵其價額；未扣案之販賣第一級毒品所得新臺幣伍仟元與簡財盛連帶沒收，如全部或一部不能沒收時，以其與簡財盛之財產連帶抵償之。 

附表二、抗告人販賣第一級毒品海洛因之事實（即本院100年度
上訴字第1465號判決附表二）：
編號 交易時間  交易毒品地點 犯罪對象、手法及聯絡方式  毒品價錢（新臺幣） 罪名及宣告刑  1 98年9月4日18時45分56秒 基隆市○○街00號 吳佳琪（綽號琪琪）於98年9月4日18時39分48秒，以公共電話與簡財盛0000000000 門號通話，確認以6千元向簡財盛購買海洛因，並聽從簡財盛指示，預先將部分交易款5千元交付予真實姓名年籍不詳之男子，嗣轉交給簡財盛，再於左列時間，撥打簡財盛上開門號，依其指示自行至龍安街84號瓦斯爐下取得價值3千元之海洛因1 包，不足數量則由簡財盛答應日後另行補足，簡財盛本次販毒實際所得為5千元。 海洛因6千元。吳佳琪付款5千元，欠款1千元。 簡財盛販賣第一級毒品，處有期徒刑拾年，未扣案之販賣第一級毒品所得新臺幣伍仟元沒收，如全部或一部不能沒收時，以其財產抵償之。 2 98年5月24日13時31分18秒 基隆市○○街00號 何純冠（綽號甜甜）於98年5月24日13時13分56秒，以公共電話與簡財盛所有之門號0000000000行動電話通話，確認以2千元向簡財盛購買海洛因，並聽從簡財盛指示，預先將部分交易款1千6 百元交付予真實姓名年籍不詳，綽號「小佩」之女子，以轉交給簡財盛，再於左列時間，撥打簡財盛上開門號，依其指示自行至龍安街84 號招財貓下取得價值2千元之海洛因1包，簡財盛本次販毒實際所得為1千6百元。 海洛因2千元。何純冠付款1千6百元，欠款4百元。 簡財盛販賣第一級毒品，處有期徒刑拾年，未扣案之販賣第一級毒品所得新臺幣壹仟陸佰元沒收，如全部或一部不能沒收時，以其財產抵償之。 3 98年5月25日10時55分43秒 基隆市○○街00號 何純冠於98年5月25日10時32分42秒，以公共電話與簡財盛0000000000門號通話，確認以6千元向簡財盛購買海洛因，並聽從簡財盛指示，預先將交易款6千元交付予真實姓名年籍不詳，綽號「菊子」之人，以轉交給簡財盛，再於左列時間，撥打簡財盛上開門號，依其指示自行至龍安街64號門口邊之芳香劑下取得海洛因3包，每包價值2千元（銀貨兩訖）。 海洛因6千元。何純冠付款6千元。 簡財盛販賣第一級毒品，處有期徒刑拾年，未扣案之販賣第一級毒品所得新臺幣陸仟元沒收，如全部或一部不能沒收時，以其財產抵償之。 4 98年5月27日21時16分57秒 基隆市○○○路00巷00號 何純冠以公共電話與簡財盛0000000000門號通話，確認以2千元向簡財盛購買海洛因，由簡財盛自行至成功一路47巷18號將價值2千元之海洛因交予何純冠，並實際收取交易款項1千元。 海洛因2千元。何純冠付款1千元，欠款1千元。 簡財盛販賣第一級毒品，處有期徒刑拾伍年陸月，未扣案之販賣第一級毒品所得新臺幣壹仟元沒收，如全部或一部不能沒收時，以其財產抵償之。 5 98年5月31日20時21分3秒 基隆市○○○路00巷00號 何純冠以公共電話與簡財盛0000000000門號通話，確認以2千元向簡財盛購買海洛因，由簡財盛自行至成功一路47巷18號將價值2千元之海洛因交予何純冠，並實際收取交易款項1千5百元。 海洛因2千元。何純冠付款1千5百元，欠款5百元。 簡財盛販賣第一級毒品，處有期徒刑拾年，未扣案之販賣第一級毒品所得新臺幣壹仟伍佰元沒收，如全部或一部不能沒收時，以其財產抵償之。 6 98年6月2日21時13分57秒 基隆市○○○路00巷00號 何純冠以公共電話與簡財盛0000000000門號通話，確認以4千元向簡財盛購買海洛因，由簡財盛自行至成功一路47巷18號將價值4千元之海洛因交予何純冠，並實際收取交易款項3千元。 海洛因4千元。何純冠付款3千元，欠款1千元。 簡財盛販賣第一級毒品，處有期徒刑拾年，未扣案之販賣第一級毒品所得新臺幣參仟元沒收，如全部或一部不能沒收時，以其財產抵償之。 7 98年6月11日10時55分18秒 基隆市○○○路00巷00號 何純冠以公共電話與簡財盛0000000000門號通話，確認以2千元向簡財盛購買海洛因，由簡財盛自行至成功一路47巷18號將價值2千元之海洛因交予何純冠，並實際收取本次交易款項2千元及先前所欠毒品交易款1千元，共3千元。 海洛因2千元。何純冠付款2千元及先前所欠毒品交易款1千元，共3千元交予簡財盛。 簡財盛販賣第一級毒品，處有期徒刑拾伍年陸月，未扣案之販賣第一級毒品所得新臺幣參仟元沒收，如全部或一部不能沒收時，以其財產抵償之。 8 98年7月18日9時59分11秒 基隆市○○○路00巷00號 何純冠以0000000000門號與簡財盛0000000000門號通話，確認以1千元向簡財盛購買海洛因，由簡財盛自行至成功一路47巷18號將價值1千元之海洛因交予何純冠，並實際收取交易款項7百元。 海洛因1千元。何純冠付款7百元，欠款3百元。 簡財盛販賣第一級毒品，處有期徒刑拾年，未扣案之販賣第一級毒品所得新臺幣柒佰元沒收，如全部或一部不能沒收時，以其財產抵償之。 9 98年7月23日15時30分15秒 基隆市○○○路00巷00號 何純冠以公共電話與簡財盛0000000000門號通話，確認以2千元向簡財盛購買海洛因，由簡財盛自行至成功一路47巷18號將價值2千元之海洛因交予何純冠，並收取交易款項2千元（銀貨兩訖）。 海洛因2千元。何純冠付款2千元。 簡財盛販賣第一級毒品，處有期徒刑拾伍年陸月，未扣案之販賣第一級毒品所得新臺幣貳仟元沒收，如全部或一部不能沒收時，以其財產抵償之。 10 98年8月2日16時10分44秒 基隆市○○○路00巷00號 何純冠以0000000000門號與簡財盛0000000000門號通話，確認以4千元向簡財盛購買海洛因，由簡財盛自行至成功一路47巷18號將價值4千元之海洛因交予何純冠，並實際收取本次交易款項4千元及先前所欠毒品交易款1千元，共5千元。 海洛因4千元。何純冠付款4千元及先前所欠毒品交易款1千元，共5千元交予簡財盛。 簡財盛販賣第一級毒品，處有期徒刑拾伍年陸月，未扣案之販賣第一級毒品所得新臺幣伍仟元沒收，如全部或一部不能沒收時，以其財產抵償之。